臺灣臺中地方法院交通法庭裁定　 　　　96年度交聲字第576號
原處分機關　　交通部公路總局臺中區監理所臺中市監理站
異　議　人　　甲○○
即受處分人
上列異議人因違反道路交通管理處罰條例案件，對於交通部公路
總局臺中區監理所於民國九十六年五月三十日所為之處分（原處
分案號：裁監稽違字第裁六一－Ｇ六○Ａ二一七四二號裁決書）
聲明異議，本院裁定如下：
    主  文
甲○○汽車駕駛人，行駛高速公路行車速度超過規定之最高速限
未滿二十公里，處罰鍰新臺幣壹仟捌佰元，並記違規點數壹點。
    理  由
一、按行車速度，依速限標誌或標線之規定，道路交通安全規則
    第九十三條第一項前段定有明文。次按汽車駕駛人，行車速
    度超過規定之最高時速，或低於規定之最低時速，除有第四
    十三條第一項第二款情形外，處新臺幣（下同）一千二百元
    以上二千四百元以下罰鍰，並予記違規點數一點，復為道路
    交通管理處罰條例第四十條、第六十三條第一項第一款所明
    定。再按汽車駕駛人駕駛汽車，其行車速度超過規定之最高
    時速未滿二十公里，嗣為警逕行舉發，而逾舉發通知單上所
    載之應到案日期到案，經主管機關調查後仍認定有上開違規
    行為者，依違反道路交通管理事件統一裁罰基準表規定，須
    處以一千八百元之罰鍰。
二、原處分機關交通部公路總局臺中區監理所臺中市監理站略以
    ：異議人即受處分人甲○○於民國（以下同）九十五年四月
    九日十四時四十八分許，騎乘車號ＥＺＶ－二九五號輕型機
    車，在臺中市○○路二七○號前因「駕駛人行車速度，超過
    規定之最高時速未滿二十公里」違規，經臺中市警察局交通
    隊直屬分隊依違反道路交通管理處罰條例第四十條第一項規
    定，以中市警交字第Ｇ六○Ａ二一七四二號違反道路交通管
    理事件通知單逕行舉發。而異議人未於期限內到案，遲至九
    十六年五月二十八日始至本站繳交罰款一千九百元結案，嗣
    於同年月三十日至本站簽收裁監稽違字第裁六一－Ｇ六○Ａ
    二一七四二號裁決書並同時遞狀異議，於法並無不合等語。
三、本件受處分人略以：受處分人甲○○因戶籍地非其現居地，
    且戶籍地並無親人居住，故未收受罰單；遲至九十六年因換
    發行照始知有罰單未繳云云。
四、經查：
（一）異議人於九十五年四月九日十四時四十八分許，騎乘車號
      ＥＺＶ－二九五號輕型機車，在臺中市○○路二七○號前
      速限五十公里之路段，因行車速度，超過規定之最高時速
      未滿二十公里，而經臺中市警察局交通隊直屬分隊製開中
      市警交字第Ｇ六○Ａ二一七四二號舉發違反道路交通管理
      事件通知單而為裁罰之違規事實，為異議人所不爭執，並
      有上開舉發違規通知單、照片在卷可稽，是異議人確有本
      件違規事實應可認定。
（二）按「違反交通管理事件，有關文書送達之程序，依行政程
      序法之規定」；「送達，於應受送達人之住居所、事務所
      或營業所為之；於應送達之處所不獲會晤應受送達人時，
      得將文書付與有辨別事理能力之同居人、受僱人或應送達
      處所之接收郵件人員」；「送達，不能依前二條規定為之
      者，得將文書寄存送達地之地方自治或警察機關，並作送
      達通知書兩份，一份黏貼於應受送達人住居所、事務所、
      營業所或其就業處所門首，另一份交由鄰居轉交或置於該
      送達處所信箱或其他適當位置，以為送達。前項情形，由
      郵政機關為送達者，得將文書寄存於送達地之郵政機關。
      寄存機關自收受寄存文書之日起，應保存三個月」，違反
      道路交通管理事件統一裁罰基準及處理細則第五條、行政
      程序法第七十二條第一項、第七十三條第一項、第七十四
      條分別定有明文。復按汽車駕駛人住址有變更者應填具異
      動登記書，檢同身分證或戶口名簿，向公路監理機關申請
      ，道路交通安全規則第七十五條第一項第一款亦定有明文
      。查異議人雖辯稱其未住在戶籍地，實際居住地在臺中市
      北屯區○○街二二八之二○號八樓云云，但受處分人之戶
      籍於上開通知單及裁決書送達時，仍設於臺中市○○區○
      ○街225巷21號，並未依法辦理變更登記，此有異議人之
      個人基本資料查詢結果一件在卷可稽。揆諸前揭說明，
      本件原舉發通知單業經合法送達於受處分人，要無疑議。
（三）綜上所述，本件異議人既業經合法送達收受前開舉發通知
      單，則依前所述，原處分機關逕依法裁決，核無不當，而
      受處分人就原處分所為之異議，自屬無理由，應予駁回。
五、按交通法庭認為聲明異議有理由或聲明異議雖無理由而原處
    分不當或違法者，應以裁定將原處分經聲明異議部分撤銷，
    並自為裁定，道路交通案件處理辦法第二十條前段定有明文
    。本件違規事實，原處分機關依道路交通管理處罰條例第四
    十條規定處以罰鍰一千九百元，且未依同條例第六十三條第
    一項第一款規定記違規點數，顯與上開規定有違，故異議人
    聲明異議雖無理由，惟上開處分既有違法之處，自應由本院
    予以撤銷，並審酌上開違規情節，依道路交通管理處罰條例
    第四十條、第六十三條第一項第一款及違反道路交通管理事
    件統一裁罰基準表規定，裁處異議人一千八百元罰鍰，並記
    違規點數一點，以臻適法。
六、據上論斷，應依道路交通案件處理辦法第二十條，裁定如主
    文。
中　　華　　民　　國　　96　　年　　7 　　月　　4 　　日
                          交通法庭    法  官  莊秋燕
以上正本證明與原本無異。
如不服本裁定，應於送達後五日內，向本院提出抗告狀。
                                      書記官  顏督訓
中　　華　　民　　國　　96　　年　　7 　　月　　4 　　日
